# 请教陈版主，关于子公司发生企业重组。母公司的账务处理。

提问人：rightyk 时间：2021-08-05 23:45:58
全资子公司a公司，分离部分资产至兄弟公司b公司，母公司因此获得了b公司股权。分离时，相关资产发生了评估增值。
请问母公司gai’qu

回答人：chenyiwei
该交易可以理解为：A先将该部分资产上划给母公司，母公司再以这些资产对B公司投资并增持B的股权。
母公司个别报表和合并报表层面均不体现该部分资产的增值，在个别报表层面应以这些资产的原账面价值计量对B的新增长投成本。